bg-BG: Профил на стреличката: Бомба; С предно утежнение; Успореден; Със задно утежнение; Вълнообразен; Прав; Заострен; Торпедо; Друго
ja: 樽プロファイル: ボム; フロントロード; パラレル; リアロード; スキャロップ; ストレート; テーパー; トルピード; その他
pt-PT: Perfil do barril: Bomba; Peso à frente; Paralelo; Peso atrás; Recortado; Reto; Cónico; Torpedo; Outro
pl: Profil barrela: Bomba; Dociążona z przodu; Równoległy; Dociążona z tyłu; Falisty; Prosty; Zwężany; Torpeda; Inny
hu: Hordóprofil: Bomba; Elöl súlyozott; Párhuzamos; Hátul súlyozott; Hullámos; Egyenes; Kúpos; Torpédó; Egyéb
fr: Profil du fût: Bombe; Poids à l’avant; Parallèle; Poids à l’arrière; Festonnée; Droit; Effilé; Torpille; Autre
sv: Pipprofil: Bomb; Framtung; Parallell; Baktung; Vågig; Rak; Avsmalnande; Torped; Övrigt
ru: Профиль ствола: Бомбовидный; Утяжеленный спереди; Параллельный; Утяжеленный сзади; С выемками; Прямой; Конический; Торпедовидный; Другое
el: Προφίλ βαρελιού: Βόμβα; Με βάρος μπροστά; Παράλληλο; Με βάρος πίσω; Κυματιστό; Ίσιο; Κωνικό; Τορπίλη; Άλλο
sl-SI: Profil cevčice: Bomba; Obteženo spredaj; Vzporedno; Obteženo zadaj; Valovito; Ravno; Koničasto; Torpedo; Drugo
ko: 배럴 프로파일: 폭탄형; 프론트 로드; 패럴렐; 리어 로드; 스캘럽; 스트레이트; 테이퍼드; 토피도; 기타
th: รูปแบบแกนกลางลูกดอกปาเป้า: ทรงลูกระเบิด; หนักหัว; ขนาน; หนักท้าย; เป็นลอน; ตรง; เรียว; ตอร์ปิโด; อื่นๆ
en: Barrel profile: Bomb; Front-loaded; Parallel; Rear-loaded; Scalloped; Straight; Tapered; Torpedo; Other
da: Tøndeprofil: Bombe; Frontvægtet; Parallel; Bagtung; Bølgeformet; Lige; Tilspidset; Torpedo; Andet
zh-TW: 飛鏢鏢身輪廓: 炸彈型; 前置重心; 平行; 後置重心; 扇貝型; 直筒型; 錐形; 魚雷型; 其他
lt-LT: Statinės profilis: Bombos formos; Sunkesnis priekyje; Lygiagretus; Sunkesnis gale; Rantytas; Tiesus; Smailėjantis; Torpedos formos; Kita
de: Fassprofil: Bombenform; Kopflastig; Parallel; Hecklastig; Gewellt; Gerade; Konisch; Torpedoform; Sonstige
pt-BR: Perfil do barril: Bomba; Peso frontal; Paralelo; Peso traseiro; Ondulado; Reto; Cônico; Torpedo; Outros
sk-SK: Profil valca: Bomb; S ťažiskom vpredu; Paralelný; S ťažiskom vzadu; Vrúbkovaný; Rovný; Zúžený; Torpédo; Iný
vi: Hình dạng thân: Hình bom; Trọng tâm phía trước; Song song; Trọng tâm phía sau; Lượn sóng; Thẳng; Thuôn dần; Hình ngư lôi; Khác
cs: Profil hlavně: Bomba; Těžiště vpředu; Paralelní; Těžiště vzadu; Vykrojené; Rovné; Zúžené; Torpédo; Jiné
zh-CN: 镖筒轮廓: 炸弹形; 前置重心; 平行形; 后置重心; 扇贝形; 直筒形; 锥形; 鱼雷形; 其他
tr: Namlu profili: Bomba; Önden yüklemeli; Paralel; Arkadan yüklemeli; Oymalı; Düz; Konik; Torpido; Diğer
it: Profilo della canna: Bomba; Carico frontale; Parallelo; Carico posteriore; Smerlato; Dritto; Affusolato; A siluro; Altro
nb: Tønneprofil: Bombe; Frontvektet; Parallell; Bakvektet; Innsvinget; Rett; Avsmalnet; Torpedo; Annet
hr-HR: Profil bačve: Bomba; Težište sprijeda; Paralelno; Težište straga; Nazubljeno; Ravno; Konusno; Torpedo; Ostalo
fi: Tynnyrin profiili: Pommimalli; Etupainoinen; Tasapaksu; Takapainoinen; Koverrettu; Suora; Suippeneva; Torpedo; Muu
ro-RO: Profilul săgeții: Bombă; Încărcat frontal; Paralel; Încărcat în spate; Ondulat; Drept; Conic; Torpilă; Altele
nl: Vat profiel: Bom; Zwaartepunt voor; Parallel; Zwaartepunt achter; Geschulpt; Recht; Taps toelopend; Torpedo; Overig
es: Perfil de la barrica: Bomba; Carga frontal; Paralelo; Carga trasera; Festoneado; Recto; Cónico; Torpedo; Otro